【裁判字號】    89,中簡上,207
【裁判日期】    890616
【裁判案由】    傷害
【裁判全文】
臺灣臺中地方法院刑事判決                      八十九年度中簡上字第二七號
    上  訴  人  甲○○
    即  被  告
右上訴人因家庭暴力罪之傷害案件，不服台灣台中地方法院台中簡易庭八十九年度中
簡字第九０四號中華民國八十九年六月十六日第一審簡易判決（聲請書案號：台灣台
中地方法院檢察署八十九年度偵字第七一一四號），提起上訴，本院合議庭判決如左
：
    主  文
上訴駁回。
甲○○緩刑參年。
    事  實
一、甲○○係乙○○之夫，二人間具有家庭暴力防治法第三條第一款所規定之家庭成
    員關係。甲○○分別基於普通傷害之犯意，於(1)民國八十八年十二月十四日（公
    訴人誤載為八十八年十二月二十四日）十九時許，在台中市○○路二六七號六樓
    之二住處，因與乙○○發生爭吵，竟徒手毆打乙○○，致乙○○受有後上背部紅
    腫瘀傷、右手手指多處瘀傷之傷害；(2)八十九年二月二十五日二十時許，駕駛自
    小客車附載乙○○行經台中市○○路與健行路口時，因細故與乙○○在車內起爭
    執，竟另起傷害之犯意，令乙○○下車，並以腳踢乙○○之臀部，致使乙○○之
    左臀部受有瘀傷七×三公分之傷害。
二、案經乙○○訴請台中市警察局第二分局報請台灣台中地方法院檢察署檢察官偵查
    後聲請簡易判決處刑。
    理  由
一、訊據上訴人即被告甲○○對右揭事實欄(2)所示犯行供承不諱，惟否認有何事實欄
    (1)所示傷害行為，並以八十八年十二月十四日當天有與乙○○吵架，但她受傷是
    否伊所為已沒有印象；及夫妻吵架互毆乃稀鬆平常之事，原審量刑過重云云置辯
    。經查：右揭犯罪事實，業據告訴人乙○○指陳綦詳，復有澄清綜合醫院出具之
    診斷證明書影本二紙在卷可稽。被告所辯上情，無非卸責之詞，不足採信。本件
    事證至臻明確，被告傷害犯行堪以認定。
二、核被告對其家庭成員實施家庭暴力之傷害行為，所為係犯刑法第二百七十七條第
    一項之普通傷害罪，屬家庭暴力防治法第二條第二項之家庭暴力罪。原審分別依
    普通傷害罪判處被告有期徒刑各四月，並定其執行刑六月，及諭知易科罰金之折
    算標準，經核其認事用法均無違誤，量刑亦屬適當，被告上訴意旨否認部分犯行
    ，及請求量處較輕之刑云云，非可採認，其執此指摘原判決不當，為無理由，應
    予駁回。又被告前未曾受有期刑以上刑之宣告，有被告全國前案紀錄表在卷可按
    ，其因一時失慮，偶罹刑典，於本院審理時已與告訴人和解而獲告訴人寬諒，此
    有和解書一紙附卷足按，被告經刑之宣告後，應知警惕而無再犯之虞，本院因認
    所宣告之刑以暫不執行為適當，併予宣告緩刑三年，以啟自新。
據上論結，應依刑事訴訟法第四百五十五條之一第三項、第三百六十八條、刑法第七
十四條第一款，判決如主文。
中      華      民      國      八十九      年    十    月      十七    日
                                  審判長法  官   蔡  名  曜
                                        法  官   柯  崑  輝
                                        法  官   游  文  科
右正本證明與原本無異。
如不服本判決，應於判決送達後十日內向本院提出上訴狀，上訴於臺灣高等法院臺中
分院( 須附繕本 )。
                                        書記官
中      華      民      國      八十九      年    十    月      十八    日


司法院資訊處製作；財團法人民間司法改革基金會備份。
